臺灣臺中地方法院臺中簡易庭小額民事判決
                                   110年度中小字第1707號
原      告  蕭妏妤  

被      告  廖勇勝  

上列當事人間損害賠償事件，原告就本院109年度交訴字第160號
刑事案件提起附帶民事訴訟（109年度交附民字第260號），經本
院刑事庭裁定移送前來，於民國110年9月2日言詞辯論終結，本
院判決如下：
    主      文
被告應給付原告新臺幣貳萬零肆佰捌拾捌元及自民國一０九年七
月二十四日起至清償日止，按年息百分之五計算之利息。
原告其餘之訴駁回。
本判決原告勝訴部分得假執行。
    事實及理由
一、原告起訴聲明請求被告給付新臺幣（下同）6萬元，後減縮
    聲明如後開原告聲明所示（見中小卷第73頁），依民事訴訟
    法第255條第1項第3款規定，應予准許
二、被告經合法通知，無正當理由，未於言詞辯論期日到場，核
    無民事訴訟法第386 條所列各款情形，爰依原告之聲請，由
    其一造辯論而為判決。
三、原告主張：被告於民國108年11月28日18時43分許，騎車號0
    00-000號普通重型機車，自臺中市西屯區環中路3段與朝馬
    路交岔路口之朝馬加油站駛離後，本應注意汽車駕駛人駕駛
    汽車，應遵守道路交通標誌、標線、號誌之指示，且應注意
    車輛行經設有單向通行之路段，不得逆向駛入車道內，並應
    注意車前狀況，隨時採取必要之安全措施，而依當時天候晴
    、夜間有照明、柏油路面乾燥、無缺陷且無障礙物、視距良
    好，並無不能注意之情事，竟疏未注意該處係單向道，於同
    日18時47分許，沿臺中市西屯區環中路3段慢車道由南往北
    方向逆向行駛，再沿臺灣大道4段5巷由東往西方向逆向行駛
    (國道1號高路公路下方涵洞及引道，供穿越高速公路之車輛
    單向通行)。適有原告騎車號000-000號普通重型機車，沿臺
    灣大道4段由西往東方向行駛，再順向駛入臺灣大道4段5巷
    之上開引道，被告所騎機車右側車身與原告所騎機車右側車
    身不慎在該引道某處發生碰撞，致原告人車倒地，因而受有
    左側手肘、右側手部、左側手部、右側膝部、左側膝部擦挫
    傷、腹壁挫傷及左側踝部擦傷等傷害。爰依侵權行為法律關
    係請求被告賠償：1.醫療費用：原告因傷至醫院治療，支付
    醫療費用2238元。 2.醫療用品費用1000元。3.不能工作1日
    ，工作損失1500元。4.慰撫金：4萬8000元。以上合計5萬27
    38元等語。並聲明：被告應給付原告5萬2738元。
四、被告未於言詞辯論期日到場，亦未提出書狀為何聲明或陳述
    。
五、得心證之理由：
  ㈠原告主張被告於前揭時、地騎乘車號000-000號普通重型機車
    ，過失碰撞原告騎乘車號000-000號普通重型機車，致原告
    人車倒地受有左側手肘、右側手部、左側手部、右側膝部、
    左側膝部擦挫傷、腹壁挫傷及左側踝部擦傷等傷害等情，業
    據其提出醫療單據附卷可稽（見附民卷11-13頁）。被告涉
    嫌過失傷害案件，經本院109年度交訴字第160號刑事判決判
    處被告過失傷害罪刑確定（處有期徒刑3月，得易科罰金）
    ，有上開刑事判決在卷可考（見中小卷第17-25頁），以上
    諸情為被告所不爭執。被告之過失行為與原告所受傷害有相
    當因果關係。被告騎乘機車肇事過失侵害原告身體之事實，
    洵可認定為真正。
  ㈡按因故意或過失，不法侵害他人之權利者，負損害賠償責任
    ；汽車、機車或其他非依軌道行駛之動力車輛，在使用中加
    損害於他人者，駕駛人應賠償因此所生之損害；不法侵害他
    人之身體或健康者，對於被害人因此喪失或減少勞動能力或
    增加生活上之需要時，應負損害賠償責任；不法侵害他人之
    身體、健康、名譽、自由、信用、隱私、貞操，或不法侵害
    其他人格法益而情節重大者，被害人雖非財產上之損害，亦
    得請求賠償相當之金額，民法第184條第1項前段、第191 條
    之2前段、第193條第1項、第195條第1 項前段定有明文。本
    件被告騎乘機車肇事致使原告受傷，原告請求被告賠償損害
    自屬有據。茲就原告請求被告賠償損害項目及金額是否有理
    ，逐項論述如次：
  1.醫療費用部分：原告主張因傷支出醫療費用2238元，業據其
    提出醫療費用收據附卷可稽（見附民卷第11-13頁），原告
    請求被告賠償醫療費用2238 元，核屬有據，應予准許。
　2.醫療用品費用部分：原告主張因傷支出醫療用品費用1000元
    ，並未提出證據證明，此部分請求不應准許。
  3.工作收入損失部分：原告主張因傷不能工作1日，工作收入
    損失1500元，亦未提出證據證明，此部分請求不應准許。
　4.精神慰撫金部分：按不法侵害他人之身體及名譽，被害人受
    有非財產上損害，請求加害人賠償相當金額之慰撫金時，法
    院對於慰撫金之量定，應斟酌實際加害情形、所造成之影響
    、被害人所受精神上痛苦之程度、雙方之身分、地位、經濟
    狀況及其他各種情形，以核定相當之數額（最高法院47年台
    上字第1221號、51年台上字第223 號、76年台上字第1908號
    判例參照）。查原告騎乘機車遭被告騎乘機車碰撞，受有
　　左側手肘、右側手部、左側手部、右側膝部、左側膝部擦挫
    傷、腹壁挫傷及左側踝部擦傷等傷害，堪認其肉體及精神受
    相當之痛苦。參酌原告陳明其為大學畢業，現在飲料店工作
    ，月入3萬元等語（見中小卷第72頁），被告為專科畢業，
    職業為保全、家境勉持（見刑事判決第24頁）。本院斟酌兩
    造身分、地位及經濟狀況、本件車禍發生始末及原告所受精
    神上痛苦等情狀，認原告請求被告賠償非財產上損害，以2
    萬元為適當，逾此數額之請求，即為無理由，應予駁回。
　㈢按保險人依本法規定所為之保險給付，視為被保險人損害賠
    償金額之一部分；被保險人受賠償請求時，得扣除之，強制
    汽車責任保險法第32條定有明文。原告陳明已領取汽車強制
    責任保險金給付1750元，有登摺明細在卷可參（見中小卷第
    75頁），扣除結果，原告得請求被告賠償之金額為2萬0488
    元（2238元＋20000元－1750元＝20488元）。 　
　㈣按「給付無確定期限者，債務人於債權人得請求給付時，經
    其催告而未為給付，自受催告時起，負遲延責任。其經債權
    人起訴而送達訴狀，或依督促程序送達支付命令，或為其他
    相類之行為者，與催告有同一之效力。」，「遲延之債務，
    以支付金錢為標的者，債權人得請求依法定利率計算之遲延
    利息。但約定利率較高者，仍從其約定利率。」，民法第22
    9條第2項、第233條第1項定有明文。原告所提刑事附帶民事
    起訴狀繕本於109 年7月23日送達被告（見附民卷第15頁）
    ，被告自受起訴狀送達時起負遲延責任，並應自翌日起加付
    法定遲延利息。
六、從而，原告依侵權行為之法律關係，請求被告給付1萬8250
    元及自起訴狀繕本送達翌日即109 年7月24日起至清償日止
    ，按年息百分之5 計算之利息，為有理由，應予准許，逾此
    部分之請求，為無理由，應予駁回。
七、本件小額訴訟為被告敗訴判決，依民事訴訟法第436 條之20
    規定，應依職權宣告假執行。
八、本件刑事附帶民事訴訟經本院刑事庭裁定移送民事庭審理，
    依刑事訴訟法第504條第2項規定免納裁判費，審理期間復未
    發生訴訟費用，毋庸確定訴訟費用額及為負擔諭知。
九、據上論結，本件原告之訴為一部有理由，一部無理由，依民
    事訴訟法第436條之23、第436條第2項、第385條第1 項前段
    、第436條之20，判決如主文。
中　　華　　民　　國　　110 　年　　9 　　月　　30　　日
                  臺灣臺中地方法院臺中簡易庭
                              法　官　熊祥雲
以上正本證明與原本無異。
如不服本判決，應於送達後20日內，向本院提出上訴狀並表明上
訴理由，如於本判決宣示後送達前提起上訴者，應於判決送達後
20日內補提上訴理由書（須附繕本）。如委任律師提起上訴者，
應一併繳納上訴審裁判費。
對於小額程序之第一審判決之上訴，非以其違背法令之理由，不
得為之。且上訴狀內應記載表明原判決所違背之法令及其具體
內容。依訴訟資料可認為原判決有違背法令之具體事實者。
中　　華　　民　　國　　110 　年　　9 　　月　　30　　日
                              書記官  王麗麗